臺灣臺東地方法院刑事判決　　　　　　　 94年度訴字第180號
公　訴　人　臺灣臺東地方法院檢察署檢察
被　　　告　丙○○
　　　　　　　　　　　十四號
　　　　　　乙○○
上列被告因違反森林法案件，經檢察官提起公訴（94年度偵字第
1143、1144號），被告二人於準備程序中為有罪之陳述，經本院
合議庭裁定改由受命法官獨任進行簡式審判程序，判決如下：
    主  文
丙○○連續結夥二人以上，為搬運贓物，使用車輛，竊取森林主
產物，處有期徒刑捌月，併科罰金貳仟柒佰柒拾元，罰金如易服
勞役，以佰元折算壹日，緩刑參年。扣案之鐮刀、鋤頭、十字
鎬及捲尺各壹個、頭燈貳組、鋸子貳把、無線對講機貳台、電池
參個均沒收。
乙○○結夥二人以上，為搬運贓物，使用車輛，竊取森林主產物
，處有期徒刑陸月，如易科罰金，以佰元折算壹日，併科罰金
貳仟柒佰貳拾貳元，罰金如易服勞役，以佰元折算壹日，緩刑
貳年。扣案之鋸子壹把、頭燈壹組、無線對講機貳台、電池參個
均沒收。
    事  實
一、丙○○與乙○○基於意圖為自己不法所有之犯意聯絡，共同
    攜帶丙○○所有之鋸子一把、頭燈一組、無線對講機二台及
    電池三個等物，於九十四年二月二十二日下午五時許，由乙
    ○○駕駛車牌號碼六Ｂ—０七五二之自用小客車，前往臺東
    縣延平鄉第十四林班之國有森林內，丙○○未經許可擅自以
    鋸子切除之方式竊取森林主產物牛樟木十二塊，總價值為新
    臺幣（下同）二千七百二十二元，其遂將所竊得之牛樟木十
    二塊及前開鋸子一把、頭燈一組、無線對講機二台及電池三
    個等工具，置於前開自用小客車後，並由乙○○駕車搭載丙
    ○○下山，嗣於同日晚上十一時二十分許，黃、林二人行經
    臺東縣延平鄉○○村○○○○道路上，為警當場查獲，並扣
    得鋸子一把、頭燈一組、無線對講機二台、電池三個及牛樟
    木十二塊，始知上情。
二、丙○○復承前意圖為自己不法所有之犯意，攜帶其所有之鐮
    刀、鋤頭、十字鎬、頭燈、捲尺及鋸子各一個，於同年三月
    九日上午十二時許，騎乘無牌照（原車牌號碼為ＰＱＷ—八
    三六號）之機車（為搬運贓物之用），前往臺東縣延平鄉事
    業林區第四一林班之國有森林內，再以上開工具竊取牛樟木
    一塊，價值為四十八元，嗣於同日下午五時許，在下山途中
    為警會同森林警察隊臺東分隊攔查，丙○○欲躲避攔查，旋
    棄車逃逸，警員當場查扣牛樟木一塊、鐮刀、鋤頭、十字鎬
    、鋸子、頭燈及捲尺各一個等物，始循線查獲。
三、案經臺東縣警察局關山分局報告及臺東縣警察局移送臺灣臺
    東地方法院檢察署檢察官偵查起訴。
    理  由
一、有關犯罪事實一之部分，業據被告丙○○、乙○○於警詢、
    偵查及審理中坦承不諱，核與證人即臺東林管處關山工作站
    之巡山員曾文哲證述情節相符，並有臺東林區管理處會同臺
    東縣警察局查獲林政案件會勘紀錄、臺東林區管理處關山工
    作站贓、證物品領據、延平事業區第十四林班牛樟枯倒木遭
    竊現場位置圖、行政院農委會林務局臺東林區管理處函各一
    件及現場照片七張在卷可參，且有鋸子一把、頭燈一組、無
    線對講機二台、電池三個及牛樟木十二塊扣案足憑；又就犯
    罪事實二之部分，亦據被告丙○○於警詢、偵查及審理中自
    承不諱，核與證人即臺東林管處知本工作站之技正證述情節
    一致，並有森林警察隊臺東分隊之報告、贓物認領保管單、
    前揭行政院農委會林務局臺東林區管理處函各一件及照片八
    張附卷可稽，另有樟木一塊、鐮刀、鋤頭、十字鎬、鋸子、
    頭燈及捲尺各一個等物扣案可佐，綜上可知，被告二人自白
    核與事實相符，本件事證明確，被告二人之犯行洵堪認定。
二、被告於保安林竊取森林副產物之行為，係犯森林法第五十二
    條第一項第一款之罪，按森林法第五十二條第一項所列各款
    乃該條竊取森林主、副產物之加重條件，犯該罪兼具數款加
    重情形時，因竊取行為祇有一個，仍祇成立一罪，尚非法條
    競合或犯罪競合（最高法院六十九年台上字第三九四五號判
    例意旨類推）。核被告丙○○、乙○○二人就犯罪事實一部
    分所為，均係犯森林法第五十二條第一項第四款、第六款之
    結夥二人以上，為搬運贓物，使用車輛竊取森林主產物罪。
    ；被告丙○○就犯罪事實二部分所為，則係犯同法第五十二
    條第一項第六款之為搬運贓物，使用車輛竊取森林主產物罪
    。其二人間就前揭犯罪事實一之部分犯行，具有犯意聯絡及
    行為分擔，均為共同正犯。被告丙○○前後二次違反森林法
    之犯行，時間緊接，方法相同，觸犯構成要件相同之罪，顯
    係基於概括犯意反覆為之，為連續犯，應論以森林法第五十
    二條第一項第四款、第六款一罪，並依刑法第五十六條規定
    加重其刑。爰審酌被告二人犯罪之動機、目的、所竊得之數
    量非鉅，及其犯罪後坦承犯行，態度良好等一切情狀，分別
    量處如主文所示之刑，並就乙○○部分諭知易科罰金之折算
    標準。又被告丙○○連績二次所竊取之牛樟木共計十三塊，
    贓額共計為新臺幣二千七百七十元，有行政院農業委員會林
    務局臺東林區管理處於九十四年九月七日東政字第０九四七
    二一一０四０號函附之價格查定書一件在卷可稽，爰依森林
    法第五十二條第一項之規定，併科該贓額二千七百七十元三
    倍之罰金（即銀元二千七百七十元）之罰金，併就罰金部分
    諭知易服勞役之折算標準。而被告乙○○所竊取之牛樟木十
    二塊，贓額為新臺幣二千七百二十二元，亦有前開行政院農
    業委員會林務局臺東林區管理處函附之價格查定書一件在卷
    可稽，爰依森林法第五十二條第一項之規定，併科該贓額二
    千七百二十二元三倍之罰金（即銀元二千七百二十二元）之
    罰金，併就罰金部分諭知易服勞役之折算標準。又被告丙○
    ○前未曾受有期徒刑以上刑之宣告，被告乙○○曾於八十五
    年間因詐欺案件，經臺灣高雄地方法院判處有期徒刑十月確
    定，於八十六年九月二十二日入監服刑，嗣於八十七年七月
    四日縮刑期滿執行完畢，五年以內未曾受有期徒刑以上刑之
    宣告，有臺灣高等法院被告前案紀錄表在卷可按，渠等因一
    時貪慾圖便，致觸犯本件犯行，經此偵查程序及科刑判決後
    當知所警惕，應無再犯之虞，而能體會國家為保育森林資源
    ，發揮森林公益及經濟效用，特制定森林法規範並禁止人民
    竊取森林資源之用心良苦，本院認被告二人所受前開刑之宣
    告，以暫不執行為適當，爰分別諭知被告丙○○緩刑三年、
    被告乙○○緩刑二年，以勵自新。此外，有關犯罪事實一之
    部份，有扣案之鋸子一把、頭燈一組、無線對講機二台、電
    池三個，係被告丙○○所有且供犯罪所用之物，業據被告二
    人供述在卷；另有關犯罪事實二之部份，亦有扣案之鐮刀、
    鋤頭、十字鎬、鋸子、頭燈及捲尺各一個，亦係被告丙○○
    所有且供犯罪所用之物，業據被告丙○○供述在卷，均爰依
    刑法第三十八條第一項第二款之規定宣告沒收之。
據上論斷，應依刑事訴訟法第二百七十三條之一第一項、第二百
九十九條第一項前段，森林法第五十二條第一項第四款、第六款
，刑法第十一條前段、第二十八條、五十六條、第四十一條第一
項前段、第四十二條第二項、第七十四條第一款、第二款、第三
十八條第一項第二款，罰金罰鍰提高標準條例第二條，判決如主
文。
本案經檢察官甲○○到庭執行職務
中　　華　　民　　國　　94　　年　　10　　月　　12　　日
                  刑事第二庭    法  官 連雅婷
以上正本證明與原本無異。
如不服本判決，應於判決送達後10日內向本院提出上訴狀（須附
繕本）。
「切勿逕送上級法院」
                                書記官 蘇美琴
中　　華　　民　　國　　94　　年　　10　　月　　17 　日
附記
森林法第52條第1項第4款
 (加重竊取森林主、副產物罪)
竊取森林主、副產物而有左列情形之一者，處六月以上五年以下
有期徒刑，併科贓額二倍以上五倍以下罰金：
四  結夥二人以上或僱使他人犯之者。
六  為搬運贓物，使用牲口、船舶、車輛，或有搬運造材之設備
    者。
